臺灣高等法院刑事判決　　　　　　　　　　　　 九十一年度交上易字第六十四號
　　上　訴　人　臺灣宜蘭地方法院檢察署檢察官
　　被　　　告　甲○○
右上訴人因被告業務過失傷害案件，不服臺灣宜蘭地方法院九十年度交易字第七十九
號，中華民國九十一年一月二十三日第一審判決（起訴案號：臺灣宜蘭地方法院檢察
署八十九年度偵字第三三九０號），提起上訴，本院判決如左：
    主  文
原判決撤銷。
甲○○從事業務之人，因業務上之過失傷害人，處拘役貳拾日，如易科罰金以參佰元
折算壹日。
    事  實
一、甲○○係大貨車司機，為從事業務之人，於民國八十九年九月四日下午四時十分
    許，駕駛車號ＱＳ─四二六號大貨車，沿宜蘭縣五結鄉○○○路由東往西方向行
    駛，行經中福南路與中山東路無號誌之交叉路口時，應注意減速慢行，作隨時停
    車之準備，依當時情況，並無不能注意之情形，竟疏未注意，未減速慢行，貿然
    駛出。適有乙○○駕駛車號ＵＡ─八八五三號小客車，沿中山東路由南往北方向
    行駛，其係左方車，亦疏未注意，未讓右方之甲○○大貨車先行，兩車在路口撞
    擊，致乙○○受有頭部外傷併腦震盪、右胸及右腳挫傷等傷害。甲○○肇事後，
    於有偵查犯罪權限之機關知悉其為肇事人前，向前往現場處理之警員坦承其為肇
    事人，自首並接受裁判。
二、案經被害人乙○○告訴，被告自首，由宜蘭縣警察局羅東分局報請臺灣宜蘭地方
    法院檢察署檢察官偵查起訴。
    理  由
一、訊據被告甲○○矢口否認有過失傷害之犯行，辯稱：我沒有過失，我已經開到路
    口中心，發現告訴人乙○○車輛衝出，是告訴人撞我，過失在告訴人云云。
二、經查：
（一）右揭犯罪事實，迭據告訴人於偵審中指述綦詳，並有道路交通事故調查報告表
      、車禍現場照片十幀附卷可稽。告訴人因本件車禍事故而受有頭部外傷併腦震
      盪、右胸及右腳挫傷之傷害，亦有羅東博愛醫院診斷證明書在卷可參。
（二）依道路交通事故調查表現場圖所示，肇事後，被告車輛後留有煞車痕一點三公
      尺，被告雖有煞車，惟仍與告訴人發生撞擊，顯見其行經該交叉路口時並未減
      速慢行，如其行經無號誌交岔路口前，不知路口車輛往來之情況，應先減速慢
      行，則於行駛路口時，當可發現告訴人車輛駛近時，並及時煞停車輛，不致與
      告訴人發生撞擊。
（三）按汽、機車行經無號誌之交叉路口，應減速慢行，作隨時停車之準備，又車輛
      行至無號誌之交岔路口，未劃分幹、支線或同為幹線道或支線道者，如同為直
      行車，左方車應暫停讓右方車先行，道路交通安全規則第九十三條第一項第四
      款、第一百零二條第一項第二款分別定有明文。本件肇事之路口，為無號誌交
      叉路口，當時天候晴、日間自然光線、道路無缺陷、無障礙物及視距良好等情
      形下，被告應注意上開道路交通安全規則之相關規定，並無不能注意之情事，
      竟疏未注意，未減速慢行，致與告訴人之車輛發生撞擊，其有過失，極為明確
      。
（四）本件肇事責任，送請臺灣省基宜區車輛行車事故鑑定委員會及臺灣省車輛行車
      事故覆議鑑定委員會鑑定結果，亦認被告有上揭過失，有臺灣省基宜區車輛行
      車事故鑑定委員會九十年四月十一日基宜鑑字第九００一四號鑑定意見書、臺
      灣省車輛行車事故覆議鑑定委員會九十年十月二日府覆議字第九０一三八二號
      函在卷可按。被告過失行為與告訴人之傷害結果間，有相當因果關係。
（五）雖告訴人駕駛車輛行經無號誌之交叉路口，屬左方車，未停讓右方被告之車輛
      先行，為肇事之主因，被告行經無號誌之交叉路口，未減速慢行，為肇事之次
      因，惟本件肇事為雙方過失責任相競合而發生，不能因此解免被告之過失責任
      。
（六）綜上所述，被告所辯，應屬卸責之詞，不足採信，其罪證明確，犯行堪以認定
      ，應予依法論科。
三、被告為大貨車司機，以駕駛貨車載運貨物為其業務，為從事業務之人。核其所為
    ，係犯刑法第二百八十四條第二項之業務過失傷害罪。被告於肇事後，於有偵查
    犯罪權限之機關或個人知悉其為肇事人前，向前往處理之警員坦承其為肇事人，
    為承辦之警察鄭錦春於原審證明在卷，合於自首之規定，應依法減輕其刑。
四、原審對被告為有罪科刑之判決，固非無見。惟查：被告肇事犯罪之時間為八十九
    年九月四日，原審誤為八十九年四月十八日。又肇事地點為宜蘭縣五結鄉○○○
    路與中山東路交岔路口，原審亦疏未認定，自有未合，而無可維持。檢察官依據
    告訴人之聲請，上訴意旨認原判決量刑過輕，就原審適法範圍裁量權之行使為爭
    執，雖不足採，惟原判決既有可議，自應由本院將原判決撤銷改判。爰審酌被告
    之品行、素行、本件肇事之主因在告訴人，被告過失之程度較輕，又屬自首及其
    犯罪所生之危害、犯罪後尚未與被害人和解等一切情狀，量處與原審相同如主文
    第二項所示之刑，並諭知易科罰金之折算標準，以資懲儆。
五、被告經合法傳喚，無正當理由未到庭，爰不待其到庭陳述，逕行判決。
六、據上論斷，應依刑事訴訟法第三百六十九條第一項前段、第三百六十四條、第三
    百七十一條、第二百九十九條第一項前段、刑法第二百八十四條第二項前段、第
    六十二條前段、第四十一條第一項前段、罰金罰鍰提高標準條例第一條前段、第
    二條，判決如主文。
本案經檢察官柯麗鈴到庭執行職務。
中     華     民     國     九十一    年       四      月      十六    日
                            臺灣高等法院刑事第五庭
                                審判長法  官  曾  德  水
                                      法  官  楊  貴  雄
                                      法  官  趙  功  恆
右正本證明與原本無異。
不得上訴。
                                      書記官  孫  佩  琳
中     華     民     國     九十一    年       四      月      十六    日
附錄本案論罪科刑法條全文：
刑法第二百八十四條第二項前段
從事業務之人，因業務上之過失傷害人者，處一年以下有期徒刑、拘役或一千元以下
罰金。
